【裁判字號】    99,上訴,469
【裁判日期】    990601
【裁判案由】    毒品危害防制條例
【裁判全文】
臺灣高等法院臺南分院刑事判決         99年度上訴字第469號
上 訴 人
即 被 告  甲○○
上列上訴人因違反毒品危害防制條例等案件，不服臺灣嘉義地方
法院99年度訴字第113、150、210號中華民國99年3月30日第一審
判決（起訴案號：臺灣嘉義地方法院檢察署98年度偵字第9353號
、99年度偵字第497號，追加起訴案號：99年度毒偵字第139號、
99年度偵字第1461號，移送併辦案號：99年度毒偵字第1329號、
99 年度毒偵字第230號），提起上訴，本院判決如下：
    主  文
上訴駁回。
    理  由
一、依刑事訴訟法第350條、第361條、第362條、第367條規定，
    不服地方法院之第一審判決而上訴者，須提出上訴書狀，並
    應敘述具體理由，為上訴必備之程式；其所提出之書狀未敘
    述上訴理由，或僅曾以言詞陳述上訴理由者，均應於上訴期
    間屆滿後20日內補提理由書於第一審法院。第一審法院經形
    式審查，認逾期未補提上訴理由者，應定期間先命補正；逾
    期未補正者，為上訴不合法律上之程式，應以裁定駁回。倘
    已提出上訴理由，但所提非屬具體理由者，則由第二審法院
    以上訴不合法律上之程式，判決駁回。而所謂具體理由，必
    係依據卷內既有訴訟資料或提出新事證，指摘或表明第一審
    判決有何採證認事、用法或量刑等足以影響判決本旨之不當
    或違法，而構成應予撤銷之具體事由，始克當之（例如：依
    憑證據法則具體指出所採證據何以不具證據能力，或依憑卷
    證資料，明確指出所為證據證明力之判斷如何違背經驗、論
    理法則）；倘僅泛言原判決認定事實錯誤、違背法令、量刑
    失之過重或輕縱，而未依上揭意旨指出具體事由，或形式上
    雖已指出具體事由，然該事由縱使屬實，亦不足以認為原判
    決有何不當或違法者（例如：對不具有調查必要性之證據，
    法院未依聲請調查亦未說明理由，或援用證據不當，但除去
    該證據仍應為同一事實之認定），皆難謂係具體理由，俾與
    第二審上訴制度旨在請求第二審法院撤銷、變更第一審不當
    或違法之判決，以實現個案救濟之立法目的相契合，並節制
    濫行上訴（ 最高法院97年度台上字第892號刑事判決意旨參
    照）。
二、上訴意旨略以：上訴人即被告甲○○於偵查及審判中對所犯
    之罪行均坦承不諱，態度配合良好，以示悔悟；上訴人僅因
    毒癮綑綁，為取得毒品吸食，始幫人購毒而致觸法，足見悔
    意之誠，而今遭判18年之徒刑，委實過重，爰不服原判決依
    法上訴云云。
三、經查：
（一）被告甲○○前因偽造有價證券、竊盜、過失致死等案件，
      經判處有期徒刑1年8月、1年6月、1年10月 ，並定應執行
      刑4年10月確定 ，於民國（下同）95年11月17日縮短刑期
      假釋出監付保護管束 ，於96年11月8日保護管束期滿未經
      撤銷假釋，視為執行完畢，再於97年間因施用毒品案件，
      經法院裁定送勒戒處所觀察、勒戒後，認為有繼續施用毒
      品傾向，復經裁定令入戒治處所施以強制戒治，嗣因無繼
      續戒治必要 ，於98年7月10日強制戒治執行完畢釋放。甲
      ○○明知海洛因屬毒品危害防制條例第2條第2項第 1款所
      列之第一級毒品，不得非法持有、販賣，竟基於販賣第一
      級毒品海洛因以營利之犯意，以門號0000000000行動電話
      為聯絡工具，於如附表編號一至十六所示之時間、地點，
      以如附表編號一至十六所示之價格，販賣第一級毒品海洛
      因予如附表編號一至十六所示之人牟利。甲○○於強制戒
      治執行完畢釋放後5年內 ，基於施用第一級毒品海洛因之
      犯意，於附表編號十七所示之時間、地點，以附表編號十
      七所示之方式，施用第一級毒品海洛因1次 。另基於施用
      第二級毒品甲基安非他命之犯意，於附表編號十八所示之
      時間、地點，以附表編號十八所示之方式，施用第二級毒
      品甲基安非他命1次。嗣經警於98年12月11日下午3時50分
      許，在甲○○上址租屋處拘提到案，並扣得其所有施用剩
      餘之第一級毒品海洛因1包（驗餘淨重0.6461公克） 、第
      二級毒品甲基安非他命1包（驗餘淨重0.4101公克） 、供
      施用第一級毒品海洛因所用之注射針筒4支 、供施用第二
      級毒品甲基安非他命所用之玻璃球吸食器2支 、供販賣第
      一級毒品海洛因所用之電子磅秤 1台及供販賣第一級毒品
      海洛因預備之分裝袋3包，而於查獲當日下午4時39分許，
      得甲○○同意後，採其尿液送驗，其結果呈海洛因之代謝
      物嗎啡陽性反應及甲基安非他命陽性反應，始悉上情。
（二）上開販賣毒品部分之犯罪事實，業據被告甲○○於原審法
      院坦承不諱，核與證人謝峰裕、許志成、黃啟筌、傅建章
      、蕭文淵於警詢、偵查證述情節相符，並有原審法院98年
      度聲監字第367號通訊監察書、98年度聲監續字第355號通
      訊監察書及通訊監察譯文附卷可稽 ，復有白色粉末1包、
      透明晶體1包 、電子磅秤1台及分裝袋3包扣案可資佐證。
      上開白色粉末1包及透明晶體1包，經送行政院衛生署草屯
      療養院鑑定結果，各檢出第一級毒品海洛因及第二級毒品
      甲基安非他命成分，有該院99年1月18日草療鑑字第09901
      00064號及99年1月29日草療鑑字第0990100164號鑑定書在
      卷可按，堪認被告上開自白與事實相符，應屬可信。再依
      被告於原審法院供承：其販入海洛因之價格約每公克新臺
      幣（下同）6、7,000元 ，再以約每公克8,000元之價格販
      出等語，足證被告係從販入與賣出之量價差異汲取利潤，
      被告販賣海洛因主觀上具營利之意圖，至為灼然。另上開
      施用毒品部分之犯罪事實，亦據被告甲○○於警詢、偵查
      及原審法院坦承不諱，而其上開為警查獲所採集之尿液，
      經送請長榮大學檢驗結果，確呈施用第一級毒品海洛因之
      代謝物嗎啡陽性反應及第二級毒品甲基安非他命之陽性反
      應，有列管毒品人口尿液檢體採集送驗紀錄表及長榮大學
      尿液檢驗確認報告在卷可稽，足認被告此部分自白與事實
      相符，堪以採信。被告於觀察、勒戒及強制戒治執行完畢
      釋放後，5年內再犯施用毒品罪，自應依法論罪科刑。
（三）原審法院認被告甲○○所為 ，係犯毒品危害防制條例第4
      條第1項之販賣第一級毒品罪、第10條第1項之施用第一級
      毒品罪及同條第2項之施用第二級毒品罪 。被告因販賣第
      一級毒品海洛因而持有海洛因之低度行為，為其販賣之高
      度行為所吸收；因施用第一級毒品海洛因及第二級毒品甲
      基安非他命而持有海洛因及甲基安非他命之低度行為，分
      別為其施用之高度行為所吸收，不另論罪。被告所犯如附
      表編號一至十八所示各罪，犯意各別，行為互異，罪名有
      異，應予分論併罰。被告曾有上述之犯罪科刑及執行完畢
      紀錄，有臺灣高等法院被告前案紀錄表附卷足參，其受徒
      刑之執行完畢後 ，5年內故意再犯本件有期徒刑以上之罪
      ，均為累犯 ，應各依刑法第47條第1項規定加重其刑（其
      中法定刑為死刑及無期徒刑部分，依法不得加重）。而被
      告於99年1月27日警詢時自白如附表編號一 、二、五、八
      、九、十三、十四、十五、十六所示之犯行，且於審判中
      自白上開犯行，雖檢察官於偵查中未再訊問被告，但被告
      警詢中之自白應屬廣義之偵查範圍，故仍應依毒品危害防
      制條例第17條第2項之規定減輕其刑 。又查被告販賣第一
      級毒品，戕害他人身體健康，固屬非是，然其惡性與犯罪
      情節較諸大量走私進口或長期販賣毒品之「大盤」、「中
      盤」毒販顯有重大差異，對社會治安及國民健康所造成之
      危害亦較輕微，足認其犯罪情狀顯可憫恕，在客觀上足以
      引起一般人同情，認科以最低度刑仍嫌過重，爰就被告所
      犯如附表編號一至十六所示之罪，各依刑法第59條規定，
      酌量減輕其刑，並依法先加後減之（其中法定刑為死刑及
      無期徒刑部分，依法不得加重）。爰審酌被告之智識程度
      ，販賣毒品對國人身心及社會治安之危害，販賣之次數、
      所得，被告犯後於警詢、偵查雖均否認部分販賣毒品犯行
      ，惟至原審法院已坦承全部販賣毒品犯行，態度尚可，且
      前曾因施用毒品觸法，仍不知悛悔，又施用足以導致精神
      障礙、性格異常，甚至造成生命危險之毒品，戕害一己之
      身體健康，對社會治安可能之危害程度非微，惟其犯罪後
      尚能坦承施用毒品犯行等一切情狀，分別量處如附表編號
      一至十八所示之刑，應執行有期徒刑18年，並諭知沒收上
      開扣案物品及未扣案之ＮＯＫＩＡ牌行動電話1支 、販賣
      第一級毒品所得11,500元。原審法院已詳敘認定上訴人犯
      罪事實之理由、證據及量刑審酌之事由，從形式上予之審
      查，並無違背法令之情形。
（四）上訴人雖以前揭情詞提起上訴，惟查：上訴人於偵查及審
      判中自白如附表編號一、二、五、八、九、十三、十四、
      十五、十六所示之犯行，業經原審法院依毒品危害防制條
      例第17條第2項之規定減輕其刑 ；並以其犯罪情狀顯可憫
      恕，在客觀上足以引起一般人同情，認科以最低度刑仍嫌
      過重，就所犯如附表編號一至十六所示之罪，各依刑法第
      59條規定酌量減輕其刑；原審法院併審酌其智識程度、犯
      罪所生之危害、犯後態度等一切情狀，量處上開之刑，尚
      與罪刑相當原則無違。職此，上訴人指摘原審量刑過重，
      顯非依據卷內訴訟資料或提出新事證，具體指摘原判決關
      於採證認定事實、適用法律或量刑有何違法或不當之處。
      揆諸首揭判決意旨，本件上訴人所提之上訴理由，均難謂
      係具體理由，從而本件上訴不合上訴之法定要件，應予駁
      回，並不經言詞辯論為之。
四、據上論斷，應依刑事訴訟法第367條前段、第372條，判決如
    主文。
中    華    民    國    99    年    6     月    1     日
                  刑事第三庭    審判長法  官  陳義仲
                                      法  官  宋明中
                                      法  官  蔡勝雄
以上正本證明與原本無異。
施用第二級毒品部分不得上訴。
其餘部分如不服本判決應於收受送達後10日內向本院提出上訴書
狀，其未敘述上訴理由者，並得於提起上訴後10日內向本院補提
理由書（均須按他造當事人之人數附繕本）「切勿逕送上級法院
」。
                                      書記官  汪姿秀
中    華    民    國    99    年    6     月    1     日
附表：
┌──┬────┬────┬────┬──────────────────────┐
│編號│行為態樣│時    間│地    點│罪                                        刑│
├──┼────┼────┼────┼──────────────────────┤
│一  │販賣毒品│九十八年│嘉義縣溪│甲○○販賣第一級毒品，累犯，處有期徒刑柒年捌│
│    │給謝峰裕│十月二十│口鄉統一│月，扣案之電子磅秤壹台、分裝袋參包及未扣案之│
│    │，交易金│四日上午│便利超商│ＮＯＫＩＡ牌行動電話壹支均沒收，未扣案之ＮＯ│
│    │額新臺幣│十時四十│前      │ＫＩＡ牌行動電話壹支如全部或一部不能沒收時，│
│    │五百元  │分許    │        │追徵其價額或以其財產抵償之，未扣案之販賣第一│
│    │        │        │        │級毒品所得新臺幣伍佰元沒收，如全部或一部不能│
│    │        │        │        │沒收時，以其財產抵償之。                    │
├──┼────┼────┼────┼──────────────────────┤
│二  │販賣毒品│九十八年│嘉義縣溪│甲○○販賣第一級毒品，累犯，處有期徒刑柒年捌│
│    │給謝峰裕│十月二十│口鄉統一│月，扣案之電子磅秤壹台、分裝袋參包及未扣案之│
│    │，交易金│四日下午│便利超商│ＮＯＫＩＡ牌行動電話壹支均沒收，未扣案之ＮＯ│
│    │額新臺幣│四時三十│前      │ＫＩＡ牌行動電話壹支如全部或一部不能沒收時，│
│    │五百元  │分許    │        │追徵其價額或以其財產抵償之，未扣案之販賣第一│
│    │        │        │        │級毒品所得新臺幣伍佰元沒收，如全部或一部不能│
│    │        │        │        │沒收時，以其財產抵償之。                    │
├──┼────┼────┼────┼──────────────────────┤
│三  │販賣毒品│九十八年│嘉義縣民│甲○○販賣第一級毒品，累犯，處有期徒刑拾伍年│
│    │給謝峰裕│十月二十│雄鄉建國│肆月，扣案之電子磅秤壹台、分裝袋參包及未扣案│
│    │，交易金│五日上午│路一段民│之ＮＯＫＩＡ牌行動電話壹支均沒收，未扣案之Ｎ│
│    │額新臺幣│九時許  │雄肉包店│ＯＫＩＡ牌行動電話壹支如全部或一部不能沒收時│
│    │五百元  │        │前      │，追徵其價額或以其財產抵償之，未扣案之販賣第│
│    │        │        │        │一級毒品所得新臺幣伍佰元沒收，如全部或一部不│
│    │        │        │        │能沒收時，以其財產抵償之。                  │
├──┼────┼────┼────┼──────────────────────┤
│四  │販賣毒品│九十八年│嘉義縣民│甲○○販賣第一級毒品，累犯，處有期徒刑拾伍年│
│    │給謝峰裕│十月中旬│雄鄉東榮│肆月，扣案之電子磅秤壹台、分裝袋參包及未扣案│
│    │，交易金│某日至同│國小前  │之ＮＯＫＩＡ牌行動電話壹支均沒收，未扣案之Ｎ│
│    │額新臺幣│年十月二│        │ＯＫＩＡ牌行動電話壹支如全部或一部不能沒收時│
│    │五百元  │十三日間│        │，追徵其價額或以其財產抵償之，未扣案之販賣第│
│    │        │某日    │        │一級毒品所得新臺幣伍佰元沒收，如全部或一部不│
│    │        │        │        │能沒收時，以其財產抵償之。                  │
├──┼────┼────┼────┼──────────────────────┤
│五  │販賣毒品│九十八年│嘉義縣民│甲○○販賣第一級毒品，累犯，處有期徒刑柒年捌│
│    │給許志成│十月二十│雄鄉建國│月，扣案之電子磅秤壹台、分裝袋參包及未扣案之│
│    │，交易金│四日晚上│路一段民│ＮＯＫＩＡ牌行動電話壹支均沒收，未扣案之ＮＯ│
│    │額新臺幣│八時三十│雄肉包店│ＫＩＡ牌行動電話壹支如全部或一部不能沒收時，│
│    │五百元  │分許    │前      │追徵其價額或以其財產抵償之，未扣案之販賣第一│
│    │        │        │        │級毒品所得新臺幣伍佰元沒收，如全部或一部不能│
│    │        │        │        │沒收時，以其財產抵償之。                    │
├──┼────┼────┼────┼──────────────────────┤
│六  │販賣毒品│九十八年│嘉義縣民│甲○○販賣第一級毒品，累犯，處有期徒刑拾伍年│
│    │給許志成│十月二十│雄鄉建國│肆月，扣案之電子磅秤壹台、分裝袋參包及未扣案│
│    │，交易金│六日下午│路一段民│之ＮＯＫＩＡ牌行動電話壹支均沒收，未扣案之Ｎ│
│    │額新臺幣│五時三十│雄肉包店│ＯＫＩＡ牌行動電話壹支如全部或一部不能沒收時│
│    │五百元  │分許    │前      │，追徵其價額或以其財產抵償之，未扣案之販賣第│
│    │        │        │        │一級毒品所得新臺幣伍佰元沒收，如全部或一部不│
│    │        │        │        │能沒收時，以其財產抵償之。                  │
├──┼────┼────┼────┼──────────────────────┤
│七  │販賣毒品│九十八年│嘉義縣民│甲○○販賣第一級毒品，累犯，處有期徒刑拾伍年│
│    │給許志成│十月二十│雄鄉建國│肆月，扣案之電子磅秤壹台、分裝袋參包及未扣案│
│    │，交易金│八日凌晨│路一段民│之ＮＯＫＩＡ牌行動電話壹支均沒收，未扣案之Ｎ│
│    │額新臺幣│一時許  │雄肉包店│ＯＫＩＡ牌行動電話壹支如全部或一部不能沒收時│
│    │一千元  │        │前      │，追徵其價額或以其財產抵償之，未扣案之販賣第│
│    │        │        │        │一級毒品所得新臺幣壹仟元沒收，如全部或一部不│
│    │        │        │        │能沒收時，以其財產抵償之。                  │
├──┼────┼────┼────┼──────────────────────┤
│八  │販賣毒品│九十八年│嘉義縣民│甲○○販賣第一級毒品，累犯，處有期徒刑柒年捌│
│    │給黃啟筌│十月十九│雄鄉建國│月，扣案之電子磅秤壹台、分裝袋參包及未扣案之│
│    │，交易金│日晚上六│路一段民│ＮＯＫＩＡ牌行動電話壹支均沒收，未扣案之ＮＯ│
│    │額新臺幣│時三十分│雄肉包店│ＫＩＡ牌行動電話壹支如全部或一部不能沒收時，│
│    │一千元  │許      │前      │追徵其價額或以其財產抵償之，未扣案之販賣第一│
│    │        │        │        │級毒品所得新臺幣壹仟元沒收，如全部或一部不能│
│    │        │        │        │沒收時，以其財產抵償之。                    │
├──┼────┼────┼────┼──────────────────────┤
│九  │販賣毒品│九十八年│嘉義縣溪│甲○○販賣第一級毒品，累犯，處有期徒刑柒年捌│
│    │給黃啟筌│十月二十│口鄉往大│月，扣案之電子磅秤壹台、分裝袋參包及未扣案之│
│    │，交易金│四日上午│林方向溪│ＮＯＫＩＡ牌行動電話壹支均沒收，未扣案之ＮＯ│
│    │額新臺幣│十一時三│口橋旁  │ＫＩＡ牌行動電話壹支如全部或一部不能沒收時，│
│    │五百元  │十分許  │        │追徵其價額或以其財產抵償之，未扣案之販賣第一│
│    │        │        │        │級毒品所得新臺幣伍佰元沒收，如全部或一部不能│
│    │        │        │        │沒收時，以其財產抵償之。                    │
├──┼────┼────┼────┼──────────────────────┤
│十  │販賣毒品│九十八年│嘉義縣民│甲○○販賣第一級毒品，累犯，處有期徒刑拾伍年│
│    │給黃啟筌│十月二十│雄鄉建國│肆月，扣案之電子磅秤壹台、分裝袋參包及未扣案│
│    │，交易金│五日上午│路一段民│之ＮＯＫＩＡ牌行動電話壹支均沒收，未扣案之Ｎ│
│    │額新臺幣│八時四十│雄肉包店│ＯＫＩＡ牌行動電話壹支如全部或一部不能沒收時│
│    │一千五百│分許    │前      │，追徵其價額或以其財產抵償之，未扣案之販賣第│
│    │元      │        │        │一級毒品所得新臺幣壹仟伍佰元沒收，如全部或一│
│    │        │        │        │部不能沒收時，以其財產抵償之。              │
├──┼────┼────┼────┼──────────────────────┤
│十一│販賣毒品│九十八年│嘉義縣溪│甲○○販賣第一級毒品，累犯，處有期徒刑拾伍年│
│    │給黃啟筌│十月二十│口鄉統一│肆月，扣案之電子磅秤壹台、分裝袋參包及未扣案│
│    │，交易金│七日上午│便利超商│之ＮＯＫＩＡ牌行動電話壹支均沒收，未扣案之Ｎ│
│    │額新臺幣│十一時四│前      │ＯＫＩＡ牌行動電話壹支如全部或一部不能沒收時│
│    │一千元  │十分許  │        │，追徵其價額或以其財產抵償之，未扣案之販賣第│
│    │        │        │        │一級毒品所得新臺幣壹仟元沒收，如全部或一部不│
│    │        │        │        │能沒收時，以其財產抵償之。                  │
├──┼────┼────┼────┼──────────────────────┤
│十二│販賣毒品│九十八年│嘉義縣民│甲○○販賣第一級毒品，累犯，處有期徒刑拾伍年│
│    │給黃啟筌│十一月十│雄鄉民雄│肆月，扣案之電子磅秤壹台、分裝袋參包及未扣案│
│    │，交易金│七日上午│農工前  │之ＮＯＫＩＡ牌行動電話壹支均沒收，未扣案之Ｎ│
│    │額新臺幣│十一時四│        │ＯＫＩＡ牌行動電話壹支如全部或一部不能沒收時│
│    │五百元  │十分許  │        │，追徵其價額或以其財產抵償之，未扣案之販賣第│
│    │        │        │        │一級毒品所得新臺幣伍佰元沒收，如全部或一部不│
│    │        │        │        │能沒收時，以其財產抵償之。                  │
├──┼────┼────┼────┼──────────────────────┤
│十三│販賣毒品│九十八年│嘉義縣民│甲○○販賣第一級毒品，累犯，處有期徒刑柒年捌│
│    │給傅建章│十一月二│雄鄉建國│月，扣案之電子磅秤壹台、分裝袋參包及未扣案之│
│    │，交易金│日上午九│路一段民│ＮＯＫＩＡ牌行動電話壹支均沒收，未扣案之ＮＯ│
│    │額新臺幣│時三十分│雄肉包店│ＫＩＡ牌行動電話壹支如全部或一部不能沒收時，│
│    │一千元  │許      │前      │追徵其價額或以其財產抵償之，未扣案之販賣第一│
│    │        │        │        │級毒品所得新臺幣壹仟元沒收，如全部或一部不能│
│    │        │        │        │沒收時，以其財產抵償之。                    │
├──┼────┼────┼────┼──────────────────────┤
│十四│販賣毒品│九十八年│嘉義縣溪│甲○○販賣第一級毒品，累犯，處有期徒刑柒年捌│
│    │給傅建章│十一月二│口鄉衛生│月，扣案之電子磅秤壹台、分裝袋參包及未扣案之│
│    │，交易金│十一日下│所前    │ＮＯＫＩＡ牌行動電話壹支均沒收，未扣案之ＮＯ│
│    │額新臺幣│午一時四│        │ＫＩＡ牌行動電話壹支如全部或一部不能沒收時，│
│    │一千元  │十分許  │        │追徵其價額或以其財產抵償之，未扣案之販賣第一│
│    │        │        │        │級毒品所得新臺幣壹仟元沒收，如全部或一部不能│
│    │        │        │        │沒收時，以其財產抵償之。                    │
├──┼────┼────┼────┼──────────────────────┤
│十五│販賣毒品│九十八年│嘉義縣民│甲○○販賣第一級毒品，累犯，處有期徒刑柒年捌│
│    │給蕭文淵│十一月三│雄鄉建國│月，扣案之電子磅秤壹台、分裝袋參包及未扣案之│
│    │，交易金│日上午九│路一段民│ＮＯＫＩＡ牌行動電話壹支均沒收，未扣案之ＮＯ│
│    │額新臺幣│時五分許│雄肉包店│ＫＩＡ牌行動電話壹支如全部或一部不能沒收時，│
│    │五百元  │        │前      │追徵其價額或以其財產抵償之，未扣案之販賣第一│
│    │        │        │        │級毒品所得新臺幣伍佰元沒收，如全部或一部不能│
│    │        │        │        │沒收時，以其財產抵償之。                    │
├──┼────┼────┼────┼──────────────────────┤
│十六│販賣毒品│九十八年│嘉義縣溪│甲○○販賣第一級毒品，累犯，處有期徒刑柒年捌│
│    │給蕭文淵│十一月十│口鄉統一│月，扣案之電子磅秤壹台、分裝袋參包及未扣案之│
│    │，交易金│八日上午│便利超商│ＮＯＫＩＡ牌行動電話壹支均沒收，未扣案之ＮＯ│
│    │額新臺幣│九時十五│前      │ＫＩＡ牌行動電話壹支如全部或一部不能沒收時，│
│    │五百元  │分許    │        │追徵其價額或以其財產抵償之，未扣案之販賣第一│
│    │        │        │        │級毒品所得新臺幣伍佰元沒收，如全部或一部不能│
│    │        │        │        │沒收時，以其財產抵償之。                    │
├──┼────┼────┼────┼──────────────────────┤
│十七│以注射方│九十八年│嘉義縣民│甲○○施用第一級毒品，累犯，處有期徒刑柒月。│
│    │式，施用│十二月十│雄鄉大學│扣案之第一級毒品海洛因壹包（驗餘淨重零點陸肆│
│    │第一級毒│一日凌晨│路二段三│陸壹公克）沒收銷燬之，上開第一級毒品海洛因外│
│    │品海洛因│三時許  │四六○號│包裝袋壹個及注射針筒肆支均沒收。            │
│    │一次    │        │後面Ｂ○│                                            │
│    │        │        │七出租套│                                            │
│    │        │        │房內    │                                            │
├──┼────┼────┼────┼──────────────────────┤
│十八│以加熱燒│九十八年│嘉義縣民│甲○○施用第二級毒品，累犯，處有期徒刑肆月。│
│    │烤吸食煙│十二月十│雄鄉大學│扣案之第二級毒品甲基安非他命壹包（驗餘淨重零│
│    │霧之方式│一日凌晨│路二段三│點肆壹零壹公克）沒收銷燬之，上開第二級毒品甲│
│    │，施用第│三時許  │四六○號│基安非他命外包裝袋壹個及玻璃球吸食器貳支均沒│
│    │二級毒品│        │後面Ｂ○│收。                                        │
│    │甲基安非│        │七出租套│                                            │
│    │他命一次│        │房內    │                                            │
└──┴────┴────┴────┴──────────────────────┘

司法院資訊處製作；財團法人民間司法改革基金會備份。
